【裁判字號】    97,聲,112
【裁判日期】    970807
【裁判案由】    法人變更章程等
【裁判全文】
臺灣宜蘭地方法院民事裁定               97年度聲字第112號
聲  請  人  許文政（即財團法人宜蘭縣社會福利聯合勸募基金
                    會之董事長.
聲請人聲請變更財團法人宜蘭縣社會福利聯合勸募基金會捐助章
程，本院裁定如下：
    主  文
財團法人宜蘭縣社會福利聯合勸募基金會捐助章程准予補充變更
如附件對照表所示。
聲請程序費用新台幣壹仟元由聲請人負擔。
    理  由
一、按財團之組織及其管理方法，由捐助人以捐助章程或遺囑定
    之。捐助章程或遺囑所定之組織不完全，或重要之管理方法
    不具備者，法院得因主管機關、檢察官或利害關係人之聲請
    ，為必要之處分；又為維持財團之目的或保存其財產，法院
    得因捐助人、董事、主管機關、檢察官或利害關係人之聲請
    ，變更其組織。民法第62條、第63條定有明文。
二、本件聲請意旨略以：聲請人為財團法人宜蘭縣社會福利聯合
    勸募基金會董事長，該財團法人經報奉宜蘭縣政府於96年12
    月7日以府社合字第0960158102 號設立許可有案，並聲請本
    院登記處核准發給法人登記證書（登記簿第7 冊、第41頁、
    第280 號）。因配合身心障礙者保護法之名稱更改為身心障
    礙者權益保障法，並將監事名稱改為監察人，為維持財團之
    目的及重要管理方法，經96年度第1屆第2次董事會決議，補
    充變更如附件對照表所示，而依民法第62條、第63條規定，
    請求裁定准為必要之處分或變更等語。
三、經核聲請人聲請准予補充變更財團法人宜蘭縣社會福利聯合
    勸募基金會之捐助章程如附表所示，核與該財團法人之立法
    精神並不違背，且與民法有關法人之規定亦無抵觸，其聲請
    補充或變更章程，尚無不合，應予准許。聲請人另聲請更正
    法人登記簿及法人登記證書上記載之財產總額為新台幣（下
    同）1,000 萬元部分，查其並非前開法律所規範之捐助章程
    所定之組織不完全，或重要之管理方法不具備者，而需透過
    法院裁定為必要處分之情形。依聲請人之主張，捐助章程記
    載之財產總額自始即為1,000 萬元，並無錯誤，而係辦理設
    立登記時發生誤載情事，則本院無從裁定變更實際上並未發
    生誤載之捐助章程，聲請人應向本院登記處聲請更正發生錯
    誤之登記內容，附此敘明。
四、依非訟事件法第21條第1項前段裁定如主文。
中    華    民    國    97    年    8     月    7     日
                  臺灣宜蘭地方法院民事庭
                      法  官  林俊廷
正本係照原本作成。
如對本裁定抗告，須於裁定送達後10日內向本院提出抗告狀（須
附繕本），並繳納抗告費新台幣1,000元。
中    華    民    國    97    年    8     月    8     日
                      書記官  林慶生


司法院資訊處製作；財團法人民間司法改革基金會備份。
